臺灣高等法院臺南分院刑事判決　　　　　　九十年度上訴字第一五一九號　Ａ
　　　上　訴　人
　　　即　被　告　甲　○　○
　　　選任辯護人　蔡　碧　仲　律師
　　　上　訴　人
　　　即　被　告　乙　○　○
　　　選任辯護人　蕭　敦　仁
右上訴人因毒品危害防制條例等案件，不服臺灣嘉義地方法院八十九年度訴字第七０
號中華民國九十年十月二十三日第一審判決（起訴案號：臺灣嘉義地方法院檢察署八
十九年度偵字第六二四六號），提起上訴，本院判決如左：
      主      文
上訴駁回。
      事      實
一、甲○○（綽號阿吉）基於概括之犯意，自民國（下同）八十九年三、四月間起至
    同年十月十八日止，分別在嘉義縣新港鄉埤子頭五十一號黃志成住處附近，以每
    次二或三公克份量，先後四次免費轉讓第二級毒品安非他命予黃志成施用。
二、甲○○又另行起意，意圖營利，基於概括犯意聯絡，連續在下列時、地販賣第一
    級毒品海洛因：
  (一)於八十九年十月十日晚上十一時許，經由丙○○以0000000000號行動
    電話，撥打甲○○所有之0000000000號行動電話聯絡後，同晚在嘉義
    縣民雄鄉「民雄肉包店」外，以每包新台幣（下同）一千元代價，販賣海洛因予
    丙○○（綽號阿生）。
  (二)於八十九年十月十四日下午五時許，甲○○在嘉義市○○○路皇嘉飯店附近，以
    每包一千元代價販賣海洛因予丙○○。
  (三)於八十九年十月十五日晚上六時許，甲○○在嘉義市○○路邊，以每包一千元代
    價販賣海洛因予丙○○。
三、乙○○（綽號大川）意圖營利，基於之概括犯意聯絡，利用000000000
    0號行動電話與蕭應忠聯絡，連續在下列時、地販賣第二級毒品安非他命予蕭應
    忠：
  (一)於八十九年十月三、四日間晚上十一時許，乙○○在嘉義縣水上鄉寬士村崎子頭
    蝦王釣蝦場前，以八千元之代價販賣安非他命八公克予蕭應忠。
  (二)於八十九年十月十日晚上八時許，乙○○在前開蝦王釣蝦場，以三千元代價販賣
    安非他命四公克予蕭應忠。
四、因蕭應忠於八十九年十月十八日晚上八時許，在嘉義市○○路歌琳頓ＫＴＶ店附
    近，為警查獲施用毒品，為誘出販賣毒品者，配合警方指示，以自己使用之00
    00000000號行動電話，撥打乙○○所有0000000000號行動電
    話聯絡乙○○後，稱欲購買五千元安非他命及三千元嗎啡，甲○○與乙○○二人
    乃意圖營利，甲○○承續上開販賣第一級毒品海洛因概括犯意，而與乙○○基於
    共同犯意聯絡，於當晚在乙○○嘉義縣水上鄉寬士村三鄰崎子頭一三二號住處，
    由甲○○提供價格為三千元之海洛因一包及五千元之安非他命二包予乙○○，於
    八十九年十月十八日晚上九時卅分許，由乙○○帶至嘉義縣水上鄉寬士村崎子頭
    蝦王釣蝦場，等候交付上開毒品予蕭應忠時，為警當場查獲，並在乙○○身上扣
    得附表一之海洛因及甲基安非他命。嗣警方隨即循線於八十九年十月十八日晚上
    十時許，在嘉義縣水上鄉寬士村崎子頭一三二號三樓乙○○住處，查獲甲○○、
    黃志成（黃志成部分另案偵查），並當場扣得甲○○所有之附表二海洛因及甲基
    安非他命、疑似可待因粉末三十點六公克、販賣毒品所用之分裝袋一百十個、電
    子磅砰二個、殘留有海洛因及甲基安非他命之吸管勺子一支、摻有海洛因毒品香
    菸一支、如附表四行動電話八支，並由警方接聽甲○○電話，循線查獲丙○○、
    王念祖、黃志成（均另案偵查）。
五、案經嘉義市警察局第一分局報告臺灣嘉義地方法院檢察署檢察官偵查起訴。
      理      由
一、訊據上訴人即被告甲○○固坦承綽號為「阿吉」，有自八十年年三、四月間起至
    八十九年十月十八日被查獲時為止，在嘉義縣新港鄉埤子頭五十一號黃志成住處
    免費提供安非他命四次予黃志成施用，每次約二或三公克（詳原審卷第二一七、
    三一０頁），惟矢口否認有販賣、及意圖販賣而持有海洛因、甲基安非他命之犯
    行，辯稱：其持有之海洛因、安非他命，是用來自己吸食用的，沒有和被告乙○○一起合賣過安非他命，八十九年十月十八日在乙○○身上查獲之海洛因、安非
    他命是乙○○的，其並沒有叫乙○○拿毒品去給蕭應忠，而查獲之安非他命及海
    洛因本來是其所有，是乙○○趁其羈押期間至其住處將毒品帶走，並拿去賣給蕭
    應忠等語。上訴人即被告乙○○固坦承綽號為「大川」，八十九年十月十八日被
    查獲時有幫被告甲○○拿附表一之毒品給證人蕭應忠，惟矢口否認有何販賣海洛
    因、安非他命犯行。辯稱：沒有替被告甲○○販毒，且伊於八十九年十月九日經
    林金源介紹始與蕭應忠認識，不可能於同年十月三、四日販賣安非他命予蕭應忠
    ，八十九年十月十日或十一日有和他一起吸食安非他命，安非他命是渠向甲○○
    買的，蕭應忠過來找伊，伊把安非他命給蕭應忠吸食，而十月十八日當日蕭應忠
    有打很多電話說要買海洛因及安非他命，但伊沒有賣給他等語。
二、惟查被告甲○○如何於右揭犯罪事實一時、地連續轉讓第二級毒品甲基安非他命
    予黃志成施用之事實，迭據其於警訊、偵查、原審及本院審理時坦承：其與黃志
    成為堂兄弟，自八十九年三、四月間起曾免費提供安非他命供黃志成吸用四次，
    每次約二或三公克，有時在他家拿給他，有時在其自己家中（詳偵查卷第十六頁
    背面、二十三、四頁、原審卷第一三四、二一七頁、本院九十年十一月二十九日
    訊問筆錄）等情不諱，復經證人黃志成於警訊、偵查中證述：伊有吸食安非他命
    之習慣，因為與甲○○為堂兄弟，八十九年十月十八日當日伊又幫甲○○處理涉
    嫌偽造貨幣罪交保事宜，故甲○○才會無償提供安非他命給伊吸用，但甲○○沒
    有向伊收錢等語明確（詳警卷第十八頁反面、偵查卷第十三頁、原審卷第二一八
    頁），被告甲○○連續轉讓第二級毒品甲基安非他命犯行，已臻明確。
三、被告甲○○如何於右揭犯罪事實二時、地連續販賣第一級毒品海洛因予丙○○之
    犯行，業據其分別於警訊、偵查中坦承：其曾販賣安非他命給丙○○（綽號阿生
    ）三次，第一次是八十九年十月十日晚上十一時，在嘉義縣民雄鄉○○路邊民雄
    肉包店外，第二次是同年月十四日下午五時，地點在嘉義市○○○路邊，第三次
    是在同年月十五日晚上六時，地點嘉義市○○路邊，每次金額均為一千元，但因
    丙○○尚欠其八百元，故其實際拿到二千二百元，第四次即是被查獲這次，每次
    均是以丙○○以行動電話0000000000號與其行動電話0000000
    000聯絡（詳警訊第四頁正面、反面、偵查卷第十二、十六頁）等情不諱，核
    與證人丙○○警訊時、偵查、及原審中證述：共向甲○○購買四次毒品，第一次
    是八十九年十月十日晚上十一時在民雄肉包店前面，第二次是同年月十四日下午
    五時在興業西路旁，第三次是同年月十五日下午六時左右在博愛路邊，每次均買
    一小包，一千元，第四次即十月十八日被查獲這次（詳警卷第二十三頁反面、二
    十四頁、偵查卷第十一頁反面、十二頁、十五頁反面、原審卷第一七三頁）之情
    節相符無訛，且於八十九年十月十八日查獲被告甲○○後，證人丙○○打被告甲○○電話聯絡購買第一級毒品海洛因一情，亦經證人丙○○（警卷二十三頁、偵
    查卷第十二頁）、證人即當場執行查緝之警員邱國揚於審理中證述明確（詳原審
    卷第二二一頁），參以八十九年十月十日，經由丙○○以0000000000
    號行動電話，撥打甲○○所有之0000000000號行動電話多次聯絡，此
    亦有通聯紀錄一份在卷可憑（詳偵查卷第四十五頁）。而被告甲○○嗣於偵查中
    雖改辯稱：其僅賣安非他命給丙○○，並未販賣海洛因等語（詳偵查卷第十五頁
    背面），然此業為證人丙○○所否認，且觀諸被告甲○○既不否認有販賣毒品犯
    行，於偵查中僅稱係販賣安非他命而非海洛因云云，顯係圖脫免販賣海洛因之重
    罪、而就販賣甲基安非他命輕罪之卸責之詞，自不足採信，是證人丙○○連續三
    次向被告甲○○購得價值總計三千元之第一級毒品海洛因一情，殊堪採信，被告
    甲○○於本院審理時，聲請再傳、拘丙○○對質，因本案此部分已臻明確，核無
    必要，並予敘明。
四、被告乙○○如何於右揭犯罪事實三時、地連續販賣第二級毒品甲基安非他命予蕭
    應忠之犯行，業經被告乙○○警訊、偵查及原審時坦承：都是蕭應忠主動打電話
    給伊，伊不曾主動找過蕭應忠，被查獲當日是蕭應忠打電話給伊，要伊調安非他
    命及海洛因給他，伊當時告訴蕭應忠說伊沒有貨，是甲○○說他那邊有，並在案
    發當天晚上八、九點交給伊，要伊給蕭應忠，海洛因一包三千元，安非他命二包
    五千元（詳警訊第十頁、偵查卷第十四頁反面、原審卷第二一九、二四八頁）等
    語甚詳，並經共同被告甲○○於警訊時證稱：乙○○會自行從其這邊拿取安非他
    命，海洛因毒品出去變賣，所得由乙○○自己占有（詳警卷第五頁）等語，復有
    證人蕭應忠警訊時證述：伊係向綽號「大川」的男子購買毒品，第一次是八十九
    年十月一日左右，伊到他家去，他拿了約零點六公克的安非他命免費給伊試用，
    另於同年十月三或四日晚上十一時許向他購買八公克，價錢八千元，又於十月十
    日晚上八時許，向他購買四公克，價錢是三千元；「大川」就是乙○○等語（詳
    警卷第二十七、八頁），又原審囑託臺灣臺東地方法院檢察署訊問結果，證人蕭
    應忠亦坦承連續二次拿錢給被告乙○○後，由被告乙○○即打電話調貨而取得二
    次安非他命等語（詳原審卷第三六三頁），且證人蕭應忠於八十九年十月十八日
    當日中午十一時餘、晚上九時餘，一再打電話聯絡向被告乙○○購買毒品，且證
    人蕭應忠知道被告乙○○一直有在施用毒品一情，亦經被告乙○○陳明在卷（詳
    原審卷第二四八頁），參以販賣毒品處以極刑重罰，眾所皆知，衡諸常情，購買
    管道當隱匿非常。本件既因證人蕭應忠供出毒品來源後，配合警方偵辦撥打被告
    乙○○使用之行動電話，於被告乙○○回電時約定販毒交易時地，進而查獲，足
    見證人蕭應忠於查獲前必曾向被告購買毒品，已建立購買毒品管道，否則被告乙○○突然接獲證人蕭應忠撥打行動電話購毒，當無立即身攜毒品親赴現場之理。
    此外，證人蕭應忠雖於臺灣臺東地方法院檢察署證述時，就買受安非他命之時、
    地與警訊所述有所歧異，仍不影響被告乙○○連續二次交付安非他命之事實認定
    ，是證人蕭應忠證稱於犯罪事實三時、地連續二次向被告乙○○購得價值總計一
    萬一千元之第二級毒品甲基安非他命一情，殊堪採信，至被告乙○○雖辯稱：伊
    於八十九年十月九日經林金源介紹始與蕭應忠認識，有證人鍾志賢可證，並請求
    訊問鍾志賢，不可能於同年十月三、四日販賣安非他命予蕭應忠一節，惟查蕭應
    忠於八十九年十月十九日警訊時已明確供稱：「我是經過綽號肉丸的男子介紹才
    認識乙○○的，約（認識）一個月的時間，我與他沒有仇恨」，原審囑託臺灣台
    東地方法院檢察署檢察官訊問時蕭應忠亦稱：八十九年九月、十月間即與綽號「
    大川」之乙○○認識（詳警卷第二十八頁、原審卷第三六三頁），是被告乙○○
    於八十九年九月間即與蕭應忠認識，甚為明確，此部分辯解亦不足採，請求訊問
    證人鍾志賢核無必要。
五、被告甲○○、被告乙○○如何於右揭犯罪事實四時、地共同販賣第一級毒品海洛
    因、第二級毒品甲基安非他命予蕭應忠均未遂之犯行，業經被告甲○○於偵查中
    坦承：八十九年十月十八日當日是乙○○拿我的毒品要去賣給蕭應忠，是幫我賣
    的，錢收回來後會拿給我（詳偵查卷第十七頁），核與共同被告被告乙○○於警
    訊、偵查及原審供述：當日是替甲○○拿毒品予蕭應忠等語相符（詳警卷第九、
    十頁、偵查卷第十四頁反面、原審卷第二一九頁），復與證人蕭應忠於警訊及原
    審囑託臺灣臺東地方法院檢察署訊問時證述：伊於八十九年十月十八日晚上十一
    時二十分許打電話給「大川」說要向他買安非他命一萬元及嗎啡三千元，是警察
    叫伊這樣說的，伊告訴「大川」說伊很難過，麻煩他去幫伊調安非他命，伊跟「
    大川」說不方便去他家拿，便和「大川」約在蝦王釣蝦場，警察帶伊去，「大川
    」就被抓了云云（詳警卷第二十八頁、原審卷第三六三頁）相符，是被告甲○○
    販賣海洛因、甲基安非他命予證人蕭應忠未遂一情，尚非無據，次查，共同被告
    乙○○於偵查中業已供稱：伊有幫甲○○分裝安非他命，是要拿給蕭應忠那包，
    甲○○給伊，伊就在伊家中分裝成一小包，剛好黃志成剛到伊家裡，看到伊在分
    裝（詳偵查卷第十五頁）等語，核與證人黃志成於警訊時證述：伊到乙○○家中
    ，上樓後看到滿桌的海洛因、安非他命，．．伊見到「阿吉」（按即被告甲○○
    ）當時正在吸食海洛因，「大川」（按：即被告乙○○）正在分裝安非他命，當
    時大川就說要出去（詳警卷第十七頁反面）等語相符，是被告乙○○持毒品海洛
    因、安非他命販賣予證人蕭應忠一情，當為被告甲○○所知悉，再證人蕭應忠打
    被告乙○○電話聯絡購買毒品海洛因、安非他命等情，亦經證人即當場執行查緝
    之警員邱國揚於原審證稱：十月十八日下午八時渠等是在玉山路歌林頓ＫＴＶ查
    獲蕭應忠吸食安非他命，就要他配合打電話給乙○○，聯絡他。當時蕭應忠是說
    他要買安非他命和海洛因，約乙○○在蝦王釣蝦場，約在九時三十分是乙○○騎
    腳踏車帶海洛因及安非他命出來（詳原審卷第二一八頁）等語在卷。按以自己共
    同犯罪之意思，參與犯罪構成要件或構成要件以外之行為，或以自己共同犯罪之
    意思，事前同謀，而由其中部分之人實施犯罪之行為者，固為共同正犯，即以幫
    助他人犯罪之意思，而參與犯罪構成要件之行為，亦屬共同正犯之範疇。本件被
    告乙○○不論是否取得酬勞，因其係自共同被告甲○○處取得海洛因、安非他命
    轉售證人蕭應忠，已參與販賣海洛因之構成要件行為，而提供毒品之人又係基於
    營利之意思賺取差價利潤，則被告乙○○就犯罪事實四販賣毒品海洛因、甲基安
    非他命予證人蕭應忠部分，自屬販賣海洛因、安非他命之共同正犯，亦堪認定。
    綜上所述，足認被告甲○○、被告乙○○於犯罪事實四時、地共同販賣毒品海洛
    因、安非他命均未遂犯行明確，被告甲○○辯以係被告乙○○自行拿其海洛因、
    安非他命販賣云云，被告乙○○辯稱僅係代證人蕭應忠調貨云云，自難採信。末
    按販賣毒品，不以販入後復行賣出為構成要件，僅須以營利為目的將毒品販入或
    賣出，有一及此，其犯罪即屬完成（最高法院二十五年非字第一二三號判例、六
    十八年臺上字第六○六號判例、八十年臺上字第四九九二號判決參照），惟若施
    用毒品者係配合警方向被告偽稱欲再購買毒品，實際上其雖無購買毒品之真意，
    惟被告與施用毒品者聯絡後，既已依約攜帶毒品前往交易，其即有販賣毒品之故
    意，並已著手實施販賣毒品之行為，僅因購毒者無購買之真意，且遭埋伏之員警
    當場逮獲致未完成販賣該毒品之行為，惟仍應構成販賣毒品未遂罪（參見最高法
    院八十四年度臺覆字第一八一號判決、八十七年度臺上字第三二０六號判決、最
    高法院八十五年度第四次刑事庭會議決議）。本件證人蕭應忠係因遭警方查獲後
    ，經警授意下引誘被告出面販賣第一級毒品海洛因、第二級毒品安非他命，被告
    因而攜帶第一級毒品海洛因及第二級毒品安非他命前往交易，被告雖有賣出之意
    ，但蕭應忠並無買入毒品之真意，是雙方意思表示自無從為一致而未遂。
六、查證人黃志成、證人丙○○、證人蕭應忠經查獲後，於八十九年十月十九日採尿
    送驗結果，證人黃志成確呈第二級毒品安非他命陽性反應，證人丙○○確呈嗎啡
    反應（海洛因在體內代謝為嗎啡），此有嘉義市衛生局尿水中麻醉藥品委託檢驗
    報告書（序號：898 號）一份（詳偵查卷第二十一頁），證人蕭應忠確呈第二級
    毒品安非他命陽性反應，此有嘉義市衛生局尿水中麻醉藥品委託檢驗報告書（序
    號：897 號）一份可佐（詳原審卷第一八四頁），並有扣案如附表一、二之第一
    級毒品海洛因、第二級毒品甲基安非他命可按（鑑定結果如附表一、二所載），
    及供犯罪所用之0000000000（附表四編號一）、000000000
    0（附表四編號三）行動電話扣案可證，及附表三販賣毒品所用之分裝袋一百十
    個、電子磅砰二個、殘留有海洛因及甲基安非他命之吸管勺子一支（鑑驗結果見
    附表三所載）扣案可證，被告二人前開犯罪事實之犯行益徵明確。
七、末按第一級毒品海洛因、第二級毒品甲基安非他命物稀價昂，為政府嚴予取締之
    物，苟被告甲○○、被告乙○○買賣間無利可圖，則被告二人縱屬至愚，亦無甘
    冒遭移送法辦之危險，平白從事販賣之理，是其所販入之價格必較其所出售之價
    格低廉，於著手販出時自有從中牟利之營利意圖，足堪認定。
八、綜上所述，被告甲○○、被告乙○○前開所辯無非事後卸責之詞，委無足採，本
    件事證明確，被告等前開犯行堪予認定。另被告甲○○、被告乙○○其餘調查證
    據之聲請，因本件事證已臻明確，核無調查之必要，併此敘明。
九、按海洛因、安非他命分別係毒品危害防制條例第二條第一項第一款、第二款所定
    之第一級毒品、第二級毒品。核被告甲○○所為，係犯毒品危害防制條例第八條
    第二項轉讓第二級毒品罪（犯罪事實一部分）、第四條第一項、第五項之販賣第
    一級毒品既遂、未遂罪（犯罪事實二、四部分）、第四條第五項、第二項販賣第
    二級毒品未遂罪（犯罪事實四部分）。被告乙○○所為，係犯毒品危害防制條例
    第四條第一項販賣第一級毒品未遂罪（犯罪事實四部分）、第四條第二項、第五
    項之販賣第二級毒品既遂、未遂罪（犯罪事實三、四部分）。又被告甲○○、被
    告乙○○於犯罪事實四（即八十九年十月十八日之時、地）販賣第一級毒品海洛
    因、第二級毒品甲基安非他命之行為，因被告二人其屢稱所販賣之毒品係供己施
    用，已如前述，且乏其他積極佐證得認被告於取得該批扣案毒品之際時即具備營
    利之意圖，嗣於交付前為警所獲，則被告二人係犯毒品危害防制條例第四條第五
    項、第一項、第二項之販賣第一級毒品、第二級毒品未遂罪。公訴人於論罪法條
    中，就被告乙○○部分固未引用毒品危害防制條例第四條第一項，惟於起訴犯罪
    事實中則已載明，自應認已經公訴人起訴，附此敘明。被告二人間，就上開犯罪
    事實四共同販賣第一、二級毒品未遂罪行，顯有犯意聯絡，行為分擔事實，皆應
    依刑法二十八條論以共同正犯。被告甲○○、被告乙○○持有第一級毒品海洛因
    、第二級毒品甲基安非他命之低度行為，應分別為轉讓第二級毒品、販賣第一級
    毒品、第二級毒品之高度行為所吸收，不另論罪。公訴人雖認被告二人另涉有毒
    品危害防制條例第五條第一項、第二項意圖販賣而持有第一級毒品海洛因、第二
    級毒品甲基安非他命犯行，惟被告二人所持有之扣案第一級毒品海洛因、第二級
    毒品甲基安非他命，於共同著手販賣予證人蕭應忠時，其中一部分毒品既經著手
販賣，而論以毒品危害防制條例之販賣毒品罪，不論既遂或未遂結果，其持有毒
    品之低度行為，自應為販賣之高度行為所吸收，而不另論以意圖販賣而持有罪。
    被告甲○○先後販賣第一級毒品既遂、未遂，販賣第二級毒品既遂，時間緊接，
    所犯係構成要件相同之罪名，顯係基於概括犯意為之，依刑法第五十六條規定，
    為連續犯，應論以一販賣第一級毒品既遂罪，除法定本刑死刑、無期徒刑依法不
    得加重外，其餘法定刑則加重其刑。又被告甲○○先後轉讓第二級毒品既遂，時
    間緊接，所犯係構成要件相同之罪名，顯係基於概括犯意為之，依刑法第五十六
    條規定，均為連續犯，應論以一轉讓第二級毒品既遂罪。被告乙○○先後販賣第
    二級毒品既遂、未遂，時間緊接，所犯係構成要件相同之罪名，顯係基於概括犯
    意為之，依刑法第五十六條規定，為連續犯，應從重論以販賣第二級毒品既遂一
    罪，除法定本刑無期徒刑依法不得加重外，其餘法定刑則加重其刑。被告甲○○
    已著手於販賣第二級毒品犯行之實行而不遂、被告乙○○已著手於販賣第一級毒
    品犯行之實行而不遂，均為未遂犯，均依刑法第二十六條前段規定，減輕其刑。
    前開刑罰加重、減輕事由，依法先加後減之。被告甲○○所犯上開轉讓第二級毒
    品既遂、販賣第一級毒品既遂、第二級毒品未遂三罪間；被告乙○○所犯販賣第
    一級毒品未遂、第二級毒品既遂二罪間；均係犯意各別，行為互殊，犯罪構成要
    件亦不同，均應予分論併罰。
十、原審審理結果，認被告甲○○、乙○○二人罪證明確，適用毒品危害防制條例第
    四條第一項、第二項、第五項、第八條第一項、第十八條第一項前段、第十九條
    第一項，刑法第十一條前段、第二十八條、第五十六條、第二十六條前段、第三
    十七條第一項、第五十一條第四款、第五款，並審酌被告甲○○因偽造貨幣罪犯
    行經本院判處有期徒刑三年（參見本院九十年度上訴字第五０七號判決），被告
    乙○○曾違反肅清煙毒條例罪，經判決有罪免刑，有臺灣嘉義地方法院檢察署刑
    案資料查註紀錄表、臺灣高等法院被告全國前案紀錄表各一份在卷可按，竟無視
    於毒品對於健康之戕害及國家杜絕毒品犯罪之禁令，復販賣毒品與他人施用，惡
    性非輕，先後販賣次數（包括既遂、未遂），查獲之第一級毒品海洛因驗後淨重
    高達四十七‧二九公克（○‧五二公克、四六‧七七公克）、第二級毒品甲基安
    非他命達五八‧○八公克（七‧○八公克、五八公克），其等犯行對於社會國家
    之危害至深且鉅，並犯罪之動機、目的、方法，及事後否認犯罪、多所矯飾等一
    切情狀，各對被告甲○○量處有期徒刑二年、無期徒刑、有期徒刑五年。對被告
    乙○○量處有期徒刑八年、有期徒刑九年，並對被告甲○○定其應執行刑無期徒
    刑，對被告乙○○定其應執行刑有期徒刑十六年，被告甲○○並依刑法第三十七
    條第一項規定宣告褫奪公權終身。另扣案附表一、二之第一級毒品海洛因、第二
    級毒品甲基安非他命係經查獲之毒品（鑑驗結果詳附表一、二），應依毒品危害
    防制條例第十八條第一項前段規定宣告沒收銷燬之。另扣案摻有海洛因之香菸一
    支（鑑驗結果詳附表三），既摻有毒品海洛因，亦查無可明顯析離之情事，自應
    視為毒品海洛因（司法院（83）廳刑一字第○七五六八號），亦依毒品危害防制
    條例第十八條第一項前段宣告沒收銷燬之。扣案之附表一、二之第一級毒品海洛
    因之外包裝三個、第二級毒品甲基安非他命之外包裝六個，000000000
    0，0000000000行動電話（即附表四編號一、三）、分裝袋一百十個
    、電子磅砰二個、吸管勺子一支（即附表二編號一、二、三、四之物），均係供
    本件販賣或轉讓毒品所用之物，亦如前述，均應依毒品危害防制條例第十九條第
    一項規定宣告沒收。被告甲○○販賣第一級毒品海洛因予證人丙○○所得之三千
    元（一次一千元，共三次）之金錢，被告乙○○販賣第二級毒品甲基安非他命予
    證人蕭應忠所得之一萬一千元（一次八千元、一次三千元）金錢，亦均應依毒品
    危害防制條例第十九條第一項之規定宣告沒收，如全部或一部不能沒收時，並以
    其財產抵償之。至扣案之疑似可待因粉末，經鑑驗結果，並無毒品成分，此有附
    表三鑑驗報告書一份可憑，爰不為沒收宣告。附表四編號行動電話二、四、五、
    六、七、八並無積極證據足證明係供販賣毒品所用之物，爰不另為沒收之宣告。
    經核認事用法俱無不合，量刑亦稱妥適，被告甲○○、乙○○二人上訴意旨否認
    犯罪，空言指摘原判決不當，並無可取，均應予駁回。
十一、公訴意旨另以：被告甲○○於八十九年五月間，在不詳地點，以每包三千元之
      代價，販賣安非他命予王念祖，因認被告甲○○涉有毒品危害防制條例第四條
      第二項販賣第二級毒品罪嫌云云。按犯罪事實，應依證據認定之，無證據不得
      推定其犯罪事實；又不能證明被告犯罪者，應諭知無罪之判決，刑事訴訟法第
      一百五十四條、第三百零一條定有明文。訊據被告甲○○堅決否認有右揭事實
      ，辯稱：並不認識王念祖，亦未販賣安非他命給他等語，經查：證人王念祖於
      警訊時證稱：係以家中的000000000電話，打給「阿吉」的行動電話
      0000000000號行動電話，向他表示要購買安非他命等語（警卷第卅
      二頁），0000000000行動電話係由被告乙○○申請，被告甲○○使
      用，雖經被告乙○○陳明在卷，然該行動電話係於八十九年六月十七日始由被
      告乙○○向遠傳電信股份有限公司申請，此有該公司八十九年十二月廿六日以
      遠傳八十九（客發）字第五一二六八號函附之申請人資料一份附卷可參（審判
      卷第一○六頁以下），則證人王念祖豈能於八十九年五月間即向被告甲○○以
      此行動電話聯絡購毒，是證人王念祖前開證述，存有重大瑕疵而難遽以採信。
      被告甲○○所辯並非無據，揆諸首揭說明，既查無積極證據足認被告甲○○有
      何販賣安非他命予證人王念祖犯行，其犯罪自屬不能證明，本應為無罪判決之
      諭知，惟公訴人認與前開起訴成罪部分，有連續犯之裁判上一罪關係，爰不另
      為無罪之諭知。
五、據上論斷，應依刑事訴訟法第三百六十八條，判決如主文。
本案業經檢察官劉得鉦到庭執行職務。
中    華    民    國      九十一      年      二      月      二十一    日
                                  臺灣高等法院臺南分院刑事第六庭
                                      審判長法官  楊    明    章
                                            法官  高    明    發
                                            法官  戴    勝    利
右正本證明與原本無異。
如不服本判決，應於判決送達後十日內向本院提出上訴狀，其未敘述理由者並應於提
出上訴狀後十日內向本院補提理由書（應附繕本)。
                                      法院書記官  吳    銘    添
中    華    民    國      九十一      年      二      月      二十五    日
附錄：本判決論罪科刑法條
毒品危害防制條例第四條：
第一項：製造、運輸、販賣第一級毒品者，處死刑或無期徒刑；處無期徒刑者，得併
        科新台幣一千萬元以下罰金。
第二項：製造、運輸、販賣第二級毒品者，處無期徒刑或七年以上有期徒刑，得併科
        新台幣七百萬元以下罰金。
第五項、 前四項之未遂犯罰之。
毒品危害防制條例第八條：
第一項：轉讓第一級毒品者，處一年以上七年以下有期徒刑，得併科新台幣一百萬元
        以下罰金。
第二項：轉讓第二級毒品者，處六月以上五年以下有期徒刑，得併科新台幣七十萬元
        以下罰金。
附表一、
┌───────────────────────────────────┐
│編號           包裝袋數   所有人     重量                             │
├───────────────────────────────────┤
│一   海洛因    一袋    甲○○（包裝註明乙○○） 驗餘淨重○‧五二公克  │
│  （電腦條碼000000000）                         包裝重○‧三九公克。  │
│ （見審判卷第六頁、法務部調查局鑑定通知書八十九年十一月廿日（89）陸一 │
│字第八九一八○三四七號。）                                            │
├───────────────────────────────────┤
│二   安非他命  二包    甲○○（包裝註明乙○○） 驗餘淨重七‧○八公克  │
│                                                包裝重○‧六三公克    │
│ （見審判卷第一一一頁，法務部調查局鑑定通知書九十年一月十五日（90）陸 │
│（一）字第八九一○○七四三號。）        │
└───────────────────────────────────┘
附表二、
┌───────────────────────────────────┐
│編號           包裝袋數   所有人     重量                             │
├───────────────────────────────────┤
│一   海洛因    二袋    甲○○（包裝註明甲○○）驗餘淨重四六‧七七公克 │
│（電腦條碼000000000）                          包裝重一‧八○公克。   │
│                          （純度七七‧五二％，純質淨重三六‧二六公克）│
│（見偵卷第卅四頁，法務部調查局鑑定通知書八十九年十一月廿三日（89）陸一│
│字第八九一八○四八七號。）                                            │
├───────────────────────────────────┤
│二 甲基安非他命  四包  甲○○（包裝註明甲○○）驗餘淨重五八公克       │
│                                               包裝重一‧九二公克     │
│ （見審判卷第一一一頁，法務部調查局鑑定通知書九十年一月十五日（90）陸 │
│（一）字第八九一○○七四三號。）                                      │
└───────────────────────────────────┘
附表三、
┌───────────────────────────────────┐
│編號   送驗物     所有人            說   明（鑑驗結果）               │
├───────────────────────────────────┤
│一  吸管勺子一支  甲○○     有第一級毒品海洛因、第二級毒品甲基安非他 │
│                             命殘留。                                 │
│ （見審判卷第一一一頁，法務部調查局鑑定通知書九十年一月十五日（90）陸 │
│（一）字第八九一○○七四三號。）                                      │
├───────────────────────────────────┤
│二、  註明「可待因」之粉末一包        無毒品反應                      │
│三、  分裝袋一一○個                  無毒品反應                      │
│（均見審判卷第一一一頁，法務部調查局鑑定通知書九十年一月十五日（90）陸│
│（一）字第八九一○○七四三號。）                                      │
│四、  電子磅秤一個                    無毒品反應                      │
├───────────────────────────────────┤
│五、  摻有海洛因之香菸一支   鑑驗結果有第一級毒品海洛因殘留           │
│（見審判卷第三八七頁，法務部調查局鑑定通知書九十年九月廿日（90）陸（一│
│）字第九○○五四四七八號）。                                          │
│                                                                      │
└───────────────────────────────────┘
附表四：
┌───────────────────────────────────┐
│編號        行動電話號碼         所有人              備     註        │
├───────────────────────────────────┤
│0          0000000000           乙○○                               │
├───────────────────────────────────┤
│0          0000000000           甲○○                               │
├───────────────────────────────────┤
│0          0000000000           甲○○（申請人為乙○○）             │
├───────────────────────────────────┤
│0          0000000000           甲○○                │
├───────────────────────────────────┤
│0          0000000000           甲○○                               │
├───────────────────────────────────┤
│0          0000000000           乙○○                               │
├───────────────────────────────────┤
│0          0000000000           甲○○                               │
└───────────────────────────────────┘
┌───────────────────────────────────┐
│0          0000000000           黃志成                               │
└───────────────────────────────────┘
